【裁判字號】    97,上訴,1028
【裁判日期】    970610
【裁判案由】    違反毒品危害防制條例
【裁判全文】
臺灣高等法院臺中分院刑事判決        97年度上訴字第1028號
上  訴  人
即  被  告  甲○○
                    現於台灣台中戒治所強制戒治中
上列上訴人因違反毒品危害防制條例案件，不服臺灣彰化地方法
院中華民國97年2月29日第一審判決（ 民國96年度訴字第2446號
，起訴案號：臺灣彰化地方法院檢察署民國96年度毒偵字第5723
、5809號），提起上訴，本院判決如下：
    主  文
上訴駁回。
    事實及理由
一、本案經本院審理結果，認第一審判決認事用法及量刑均無不
    當，應予維持，並引用第一審判決書記載之事實，證據及理
    由。（詳如附件）
二、被告上訴意旨以其於96年間另案因施用第一級毒品現被強制
    戒治中，本件關於施用第一級毒品部分，應諭知免訴之判決
    ，至第二級毒品部分則無意見等語。查被告前因違反毒品危
    害防制條例案件被裁定強制戒治，於88年10月29日強制戒治
    期滿釋放，被告於強制戒治期滿5年內，於93年間又因施用
    毒品案件被判處有期徒刑6月，已為被告所坦承，也有其前
    案紀錄表之記載足憑，由於依毒品危害防制條例第20條之規
    定，祇要犯該條例第10條之罪，無論施用第一級毒品、第二
    級毒品或兼而有之，其觀察、勒戒程序僅有一個，不問毒品
    之級別如何，均在觀察、勒戒範圍內，故行為人因施用毒品
    經檢察官聲請法院裁定送觀察、勒戒後，僅研判其有無繼續
    施用毒品之傾向，即符合毒品危害防制條例第20條之規定，
    無須就第一級毒品、第二級毒品為不同之觀察、勒戒，亦無
    須就第一級毒品、第二級毒品為不同之觀察、勒戒後分別研
    判有無繼續施用之傾向，又上開條例第20條所規定之觀察、
    勒戒，有無繼續施用毒品傾向及再犯，並未區分其毒品之等
    級，祗要犯第十條之罪經觀察、勒戒有繼續施用毒品傾向者
    ，即有其適用，並不以均屬同等級之毒品為必要，本件由於
    被告於強制戒治後五年內已經再犯，被依法追訴處罰，縱其
    第三次即本件96年10月15日施用第一級及第二級毒品之時間
    在初犯強制戒治釋放五年以後，即與條文規定「五年後再犯
    」之情形有別，且因已於五年內再犯，顯見其再犯率甚高，
    原實施觀察勒戒或強制戒治，已無法收其實效，而無五年戒
    斷期之存在，是被告之上訴均為無理由，應予駁回。
三、據上論斷，應依刑事訴訟法第373條、第368條判決如主文。
本案經檢察官乙○○到庭執行職務。
中    華    民    國    97    年    6     月    10    日
            刑事第八庭  審判長法  官  羅  得  村
                              法  官  劉  榮  服
                              法  官  吳  進  發
上列正本證明與原本無異。
施用第一級毒品部分得上訴。
餘不得上訴。
如不服本判決應於收受送達後十日內向本院提出上訴書狀，其未
敘述上訴之理由者並得於提起上訴後十日內向本院補提理由書（
均須按他造當事人之人數附繕本）。
                              書記官  陳  曉  青
中    華    民    國    97    年    6     月    10    日


司法院資訊處製作；財團法人民間司法改革基金會備份。
